臺灣士林地方法院刑事裁定
110年度單禁沒字第288號
聲  請  人  臺灣士林地方檢察署檢察官
被      告  黃勝頁



上列聲請人因被告違反毒品危害防制條例案件（104年度毒偵字
第2344號），聲請單獨宣告沒收（110年度聲沒字第267號），本
院裁定如下：
    主  文
扣案第二級毒品甲基安非他命壹包（驗餘淨重壹貳點貳零陸玖公
克，保管字號為臺灣士林地方檢察署一○五年度保管字第○○一三
四四號）沒收銷燬之。
    理  由
一、聲請意旨略以：被告黃勝頁前因施用第二級毒品案件，經聲
    請人以104年度毒偵字第738、1604號不起訴處分書為不起訴
    處分確定，而被告本案所犯施用第二級毒品案件（臺灣士林
    地方檢察署104年度毒偵字第2344、2681號）為前開案件執
    行觀察、勒戒前所為，而予以簽結，本案扣案之第二級毒品
    甲基安非他命1包，經送檢驗出第二級毒品甲基安非他成分
    ，係屬違禁物，有交通部民用航空局航空醫務中心民國105
    年3月1日航藥鑑字第0000000Q號毒品鑑定書1 紙在卷可稽，
    爰依刑法第38條第2項、第40條第2項、第3項及毒品危害防
    制條例第18條第1項規定，聲請單獨宣告沒收並銷燬等語。
二、按查獲之第一、二級毒品及專供製造或施用第一、二級毒品
    之器具，不問屬於犯罪行為人與否，均沒收銷燬之，毒品危
    害防制條例第18條第1 項前段定有明文；又按違禁物，不問
    屬於犯罪行為人與否，得單獨宣告沒收，此觀諸刑法第38條
    第1 項、第40條第2 項自明。而甲基安非他命係毒品危害防
    制條例第2 條第2 項第2 款所稱之第二級毒品，依同條例第
    ll條第2 項規定不得持有，故屬違禁物，依毒品危害防制條
    例第18條第l 項前段規定，應沒收銷燬之。
三、經查：
  ㈠本案被告前於民國104年4月3日下午5時許及同年7月16日下午
    某時許，在其位於新北市○○區○○○路000巷00號1樓之住處內
    ，分別施用第二級毒品甲基安非他命各1次。嗣因另案遭通
    緝及遭拘提，而分別於104年4月3日下午5時30分許及於同年
    7月17日晚間9時57分許，為警在前開住處緝獲及拘獲，被告
    因前開施用第二級毒品犯行，經本院以104年度毒聲字第183
    號裁定送觀察勒戒後，認無繼續施用毒品之傾向，於104年1
    1月23日釋放出所，並經聲請人以104年度毒偵字第738、160
    4號不起訴處分書為不起訴處分確定（下稱前案）等情，有
    前開不起訴處分書及臺灣高等法院被告前案紀錄表在卷可佐
    ，首堪認定屬實。
　㈡又被告基於施用第二級毒品甲基安非他命之犯意，分別於：⒈
    104年9月11日為警採尿前回溯4日內某時許，在不詳地點、
    以不詳方式，施用第二級毒品甲基安非他命。嗣於104年9月
    11日下午3時35分許，在新北市○○區○○○路000號對面，因警
    偵辦他案而為警查獲，且經採集其尿液送驗結果，呈安非他
    命、甲基安非他命及愷他命陽性反應。⒉於104年10月14日下
    午某時許，在其位於新北市○○區○○○路000巷00號1樓處住內
    ，施用第二級毒品甲基安非他命1次。嗣被告因傷害案遭通
    緝，而於104年10月15日凌晨1時35分許，在新北市汐止區樟
    樹二路251巷口為警緝獲，並當場扣得白色結晶1包，且經採
    集其尿液送驗結果，呈安非他命及甲基安非他命陽性反應。
    惟因被告本案2次施用第二級毒品甲基安非他命之時間，分
    別為104年9月11日為警採尿前回溯4日內某時許及同年10月1
    4日下午某時許，均係在前案執行觀察、勒戒之104年10月15
    日前所為，前案經觀察、勒戒後，因認已無繼續施用毒品傾
    向，無重為聲請觀察、勒戒之必要，而經聲請人予以簽結在
    案等情，業據被告自承在卷（臺灣士林地方檢察署104年度
    毒偵字第2344號卷【下稱毒偵卷】第8、47頁），並有臺北
    市政府警察局信義分局搜索扣押筆錄、扣押物品目錄表、自
    願受搜索同意書（毒偵卷第20-24頁）、台灣尖端先進生技
    醫藥股份有限公司104年10月29日濫用藥物檢驗報告、臺北
    市政府警察局偵辦毒品案件尿液檢體委驗單（尿液檢體編號
    ：100804號，毒偵卷第30、53頁）、前開簽呈及臺灣高等法
    院被告前案紀錄表等資料在卷可憑。
　㈢而被告於104年10月15日為警查獲時，當場扣得之白色結晶1
    包（總毛重為12.91公克、淨重12.2940公克、取樣0.0871公
    克，餘重12.2069公克、保管字號為臺灣士林地方檢察署105
    年度保管字第001344號），經送請交通部民用航空局航空醫
    務中心鑑定結果，含有第二級毒品甲基安非他命成分等情，
    有交通部民用航空局航空醫務中心105年3月1日航藥鑑字第0
    000000Q號毒品鑑定書1 紙附卷可憑（臺灣士林地方檢察署1
    10年度聲沒字第267號卷第3頁），足認前開扣案物為毒品危
    害防制條例第2條第2項第2款規定之第二級毒品甲基安非他
    命無訛，依同條例第11條第2項，不問屬於犯罪行為人與否
    ，均應依毒品危害防制條例第18條第1項前段之規定，宣告
    沒收銷燬之，且扣案之第二級毒品甲基安非他命包裝袋1包
    ，與內含之第二級毒品甲基安非他命分離時，仍會有極微量
    之第二級毒品甲基安非他命殘留而難以析離，足認上開包裝
    袋1包與第二級毒品甲基安非他命具有不可析離之關係，應
    併諭知沒收銷燬之。是聲請人之聲請，於法核無不合，應予
    准許。至鑑驗中所費失之毒品，既已滅失，爰不再諭知沒收
    銷燬，附此敘明。
四、依刑事訴訟法第455 條之36第2 項，毒品危害防制條例第18
    條第1 項前段，刑法第40條第2 項，裁定如主文。
中　　華　　民　　國　　111 　年　　3 　　月　　31　　日
                  刑事第五庭  法  官  李郁屏
以上正本證明與原本無異。
如不服本裁定，應於收受送達後5日內向本院提出抗告狀。
因疫情而遲誤不變期間，得向法院聲請回復原狀。
                              書記官  李登寶
中　　華　　民　　國　　111 　年　　3 　　月　　31　　日